【裁判字號】    95,抗,240
【裁判日期】    950428
【裁判案由】    本票裁定
【裁判全文】
臺灣臺北地方法院民事裁定               95年度抗字第240號
抗  告  人    太益投資股份有限公司
兼法定代理人  乙○○
抗  告  人    丙○○
相  對  人    中華商業銀行股份有限公司
法定代理人    甲○○
上列當事人間本票裁定事件，抗告人對於中華民國94年12月2日
本院94年度票字第89819號裁定提起抗告，本院裁定如下：
    主  文
抗告駁回。
抗告程序費用由抗告人連帶負擔。
    理  由
一、本件抗告意旨略以：抗告人向相對人申請降低中期放款額度
    為新台幣4,520萬元，並由抗告人共同簽發如原裁定所示之
    本票1紙以為借款之擔保，抗告人均依約按期繳交利息，相
    對人竟未事先書面通知提示付款，即聲請本票准許強制執行
    ，洵屬無據等語。
二、按執票人向本票發票人行使追索權時，得聲請法院裁定後強
    制執行。又二人以上在票據上共同簽名時，應連帶負責。票
    據法第123條、第5條第2項分別定有明文。又本票執票人依
    上開法條之規定，聲請法院裁定許可對發票人強制執行係屬
    非訟事件，此項聲請之裁定及抗告法院之裁定，僅依非訟事
    件程序，以審查強制執行許可與否，並無確定實體上法律關
    係存否之效力，如發票人就票據債務之存否有爭執時，應由
    發票人提起確認之訴，以資解決，最高法院56年台抗字第71
    4號、57年台抗字第76號著有判例可參。次按本票上雖有免
    除作成拒絕證書之記載，執票人仍應於所定期限內，為付款
    之提示，但對於執票人主張未為提示者，應負舉證之責。票
    據法第124條、第95條定有明文。是本票內記載免除作成拒
    絕證書者，票據債務人若抗辯執票人未經提示付款，應負舉
    證之責。
三、本件相對人主張伊執有抗告人為發票人之系爭本票，並免除
    作成拒絕證書，詎屆期提示未獲付款，依票據法第123條聲
    請裁定許可強制執行等情，已據提出本票1紙為證。抗告人
    雖抗辯相對人未為付款之提示，然未舉證以實其說，依上開
    說明，其抗告即難認為有理由。至抗告人辯稱其皆依約按期
    繳交利息即使屬實，亦為實體上之爭執，應由抗告人另行提
    起訴訟，以資解決，本件非訟程序不得加以審究，仍應為許
    可強制執行之裁定。是原裁定予以准許，即無不合。
四、據上論結，本件抗告為無理由，依非訟事件法第46條、第21
    條第2項，民事訴訟法第495條之1第1項、第449條第1項、第
    85條第2項，裁定如主文。
中    華    民    國    95    年    4     月    28    日
                  民事第四庭審判長法  官  林麗玲
                                  法  官  黃柄縉
                                  法  官  劉又菁
以上為正本係照原本作成
如對本裁定再抗告，須於裁定送達後10日內向本院提出再抗告狀
，同時表明再抗告理由，再抗告理由須以適用法規顯有錯誤且所
涉及之法律見解具有原則上之重要性為限，並繳納再抗告費新台
幣1,000元，經本院許可後提起第三審再抗告。
中    華    民    國    95    年    4     月    28    日
                                  書記官  楊勝欽                                                                                                                                              E


司法院資訊處製作；財團法人民間司法改革基金會備份。
